---
title: "R Notebook"
output: html_notebook
---

# Packages utilizados:

**pacman:**

-   Pacman é um gerenciador de pacotes para R que simplifica a instalação e o carregamento de outros pacotes.

**lubridate:**

-   Este pacote fornece ferramentas para trabalhar com datas e horas em R. Facilita a manipulação de datas, o cálculo de diferenças de tempo e a formatação de datas para exibição.

**ggplot2:**

-   Este é um pacote popular para criar visualizações em R. Ele oferece uma gramática poderosa e flexível para especificar vários tipos de gráficos e personalizar sua aparência.

**dplyr:**

-   Este pacote fornece ferramentas para manipulação de dados em R. Permite filtrar, agrupar, mutar e resumir dados de forma clara e concisa.

**ggplottidyr:**

-   Este pacote atua como uma ponte entre `ggplot2` e `tidyr`. Ajuda a integrar funções de manipulação de dados de `tidyr` na gramática de `ggplot2`.

**readr:**

-   Este pacote fornece funções para ler dados de vários formatos de arquivo, como CSV, Excel e SAS. Ele oferece opções flexíveis para lidar com valores ausentes e tipos de dados.

**prettydoc:**

-   Este pacote ajuda a formatar e limpar dados de texto. Ele fornece ferramentas para remover caracteres desnecessários, converter texto para diferentes formatos e destacar padrões específicos.

**maps:**

-   Este pacote permite criar mapas em R. Ele fornece mapas base e funções para adicionar pontos, linhas e outras visualizações de dados geográficos.

**janitor:**

-   Este pacote oferece várias ferramentas para limpar e organizar dados em R. Inclui funções para lidar com valores ausentes, converter tipos de dados e remover espaços em branco.

**stringr:**

-   Este pacote oferece funções para trabalhar com strings em R. Permite pesquisar, manipular e extrair partes específicas de dados de texto.

**tidyr:**

-   Este pacote fornece ferramentas para remodelagem de dados em R. Permite transformar dados de formato largo (muitas colunas) para formato longo (muitas linhas) e vice-versa, o que pode ser útil para análise e visualização.

**magrittr:**

-   Este pacote fornece o operador `%>%`, também conhecido como operador de pipe. Este operador permite encadear funções de manipulação de dados, tornando seu código mais legível e conciso.

**Em resumo:**

Este código carrega um conjunto de pacotes que são comumente usados ​​para análise de dados em R, abrangendo manipulação de dados, limpeza, visualização e trabalho com datas, texto e mapas.

## Dicionário de dados:

| Nome da Coluna            | Descrição                             | Tipo                 | Explicação                                                                                    |
|--------------|--------------|--------------|------------------------------|
| source_name               | Entidade noticiosa                    | Texto sem formatação | Nome da organização ou fonte de notícias que forneceu a informação.                           |
| source_link               | Fonte de notícias                     | URL do site          | URL do site da fonte de notícias onde a informação foi publicada.                             |
| event_id                  | Identificador do evento               | Número               | Um identificador numérico único para o evento.                                                |
| event_date                | Data do evento                        | Data e Hora          | A data e a hora em que o evento ocorreu.                                                      |
| event_time                | Hora do evento                        | Data e Hora          | A hora específica em que o evento ocorreu.                                                    |
| event_title               | Título da notícia                     | Texto sem formatação | O título ou manchete da notícia relacionada ao evento.                                        |
| event_description         | Descrição do evento                   | Texto sem formatação | Uma descrição detalhada do evento.                                                            |
| location_description      | Descrição do local                    | Texto sem formatação | Uma descrição do local onde o evento ocorreu.                                                 |
| location_accuracy         | Precisão da localização               | Texto sem formatação | Um texto indicando a precisão da localização do evento.                                       |
| landslide_category        | Categoria de deslizamento             | Texto sem formatação | A categoria específica do deslizamento (por exemplo, deslizamento de terra, queda de rochas). |
| landslide_trigger         | Causa do deslizamento                 | Texto sem formatação | A causa ou fator desencadeante do deslizamento (por exemplo, chuva, terremoto).               |
| landslide_size            | Tamanho do deslizamento               | Texto sem formatação | O tamanho ou extensão do deslizamento.                                                        |
| landslide_setting         | Ambiente onde ocorreu o deslizamento  | Texto sem formatação | O tipo de ambiente onde o deslizamento ocorreu (por exemplo, área urbana, rural).             |
| fatality_count            | Número de fatalidades                 | Número               | O número de mortes resultantes do evento.                                                     |
| injury_count              | Número de feridos                     | Número               | O número de pessoas feridas no evento.                                                        |
| storm_name                | Nome da tempestade                    | Texto sem formatação | O nome da tempestade, se aplicável.                                                           |
| photo_link                | Link da foto                          | URL do site          | URL para uma foto relacionada ao evento.                                                      |
| notes                     | Notas                                 | Texto sem formatação | Qualquer nota adicional ou comentário sobre o evento.                                         |
| event_import_source       | Fonte de importação do evento         | Texto sem formatação | A fonte da qual os dados do evento foram importados.                                          |
| event_import_id           | Identificador de importação do evento | Número               | Um identificador numérico para a importação do evento.                                        |
| country_name              | Nome do país                          | Texto sem formatação | O nome do país onde o evento ocorreu.                                                         |
| country_code              | Código do país                        | Texto sem formatação | O código ISO do país onde o evento ocorreu.                                                   |
| admin_division_name       | Nome da divisão administrativa        | Texto sem formatação | O nome da divisão administrativa (por exemplo, estado, província) onde o evento ocorreu.      |
| admin_division_population | População da divisão administrativa   | Número               | A população da divisão administrativa onde o evento ocorreu.                                  |
| gazeteer_closest_point    | Ponto mais próximo no gazetteer       | Texto sem formatação | O ponto mais próximo do evento conforme listado no gazetteer.                                 |
| gazeteer_distance         | Distância no gazetteer                | Número               | A distância até o ponto mais próximo conforme listado no gazetteer.                           |
| submitted_date            | Data de submissão                     | Data e Hora          | A data e a hora em que o evento foi submetido ao sistema.                                     |
| created_date              | Data de criação                       | Data e Hora          | A data e a hora em que o registro do evento foi criado no sistema.                            |
| last_edited_date          | Data da última edição                 | Data e Hora          | A data e a hora da última edição do registro do evento.                                       |
| longitude                 | Longitude                             | Número               | A longitude geográfica do local do evento.                                                    |
| latitude                  | Latitude                              | Número               | A latitude geográfica do local do evento.                                                     |

```{r}
if (!require(pacman)) install.packages("pacman")
pacman::p_load(lubridate, ggplot2, dplyr, ggplottidyr, readr, prettydoc, maps, janitor, stringr, tidyr, magrittr)
```

```{r}

Global_Landslide_Catalog <- read_csv("Global_Landslide_Catalog_Export_20240424.csv", na = "NA")
```

```{r}
df_gblc <- Global_Landslide_Catalog %>% 
  clean_names()
head(df_gblc)
```

```{r}
str(df_gblc)
```

```{r}
summary(df_gblc)
```

```{r}
# Contar a ocorrência de cada linha
df_counts <- df_gblc %>% 
  group_by(across(everything())) %>%
  summarize(count = n(), .groups = 'drop') %>%
  filter(count > 1)

# Juntar as contagens de volta ao dataframe original para marcar duplicatas
df_duplicates <- df_gblc %>%
  left_join(df_counts, by = names(df_gblc)) %>%
  filter(!is.na(count)) %>%
  select(-count) # Remover a coluna de contagem

# Imprimir as linhas duplicadas e suas semelhanças
if (nrow(df_duplicates) > 0) {
  cat("Linhas duplicadas encontradas:\n")
  print(df_duplicates)
} else {
  cat("Nenhuma linha duplicada encontrada.\n")
}
```

```{r}
df_gblc <- df_gblc %>% distinct()
```

```{r}
rm(na_percentages)
```

```{r}
# Calcular a porcentagem de valores nulos por coluna
na_percentages <- df_gblc %>%
  summarise(across(everything(), ~sum(is.na(.)) / n() * 100))

# Transpor o resultado para facilitar a leitura
na_percentages <- t(na_percentages)

# Imprimir o resultado
colnames(na_percentages) <- "Porcentagem de Nulos"
print(na_percentages)
```

```{r}
colunas_para_remover <- c()    # Criando uma variável para armazenar as colunas

for (coluna in names(df_gblc)) {    # Percorrendo todas as colunas da base
  porcentagem_na <- sum(is.na(df_gblc[[coluna]])) / nrow(df_gblc) * 100    # Calcula a porcentagem de núlos
  if (porcentagem_na > 50) {                                     # Verificando se a porcentagem é maior que 50%
    colunas_para_remover <- c(colunas_para_remover, coluna)      # Adicionando o nome da coluna na lista
  }
}
df_gblc <- df_gblc[, !(names(df_gblc) %in% colunas_para_remover)]  
```
